# 债务重组

提问人：baihaojie1986 时间：2016-11-25 15:03:04
债务重组准则有内含商业实质的判断吗？比如说和控股股东之间的债务重组。

回答人：chenyiwei
这个问题不会在每个准则里都重复说一遍，但对商业实质和利益输送的警惕和关注应贯穿于财务报表中所有项目的确认、计量、列报和披露的全过程。